【裁判字號】    92,上易,2291
【裁判日期】    920923
【裁判案由】    竊盜
【裁判全文】
臺灣高等法院刑事判決                          九十二年度上易字第二二九一號
    上  訴  人
    即  被  告    乙○○
右上訴人因竊盜案件，不服臺灣桃園地方法院九十二年度易字第二一三號，中華民國
九十二年六月二十四日第一審判決 (起訴案號：臺灣桃園地方法院檢察署九十一年度
偵緝字第九五八號)提起上訴，本院判決如左：
    主  文
上訴駁回。
    事實及理由
一、本案經本院審理結果，認第一審以上訴人即被告乙○○犯刑法第三百二十條第一
    項之竊盜罪，判處有期徒刑捌月，認事用法及量刑均無不當，應予維持，並引用
    第一審判決書記載之事實、證據及理由（如附件）。
二、被告上訴意旨：本案原審判決欠缺積極證據之外，並有下列數點之具體違誤：（
    一）證人丙○○於原審審理期間從未出庭與被告對質以釐清案情；（二）證人丙○○就看到被告欲從Ｗ六─三五四七號自小客車右前車門下車部分之證詞極為矛
    盾；（三）原審判決指被告自承當時手上有拿東西等語，乃斷章取義，割裂引用
    被告之自白；（四）被告並未否認案發當天有去特易購大賣場準備購物，故本案
    二張特易購大賣場所提供之翻拍照片與被告有無偷竊之情事並無實際關連，原審
    引用此無證明力之間接證據，實有未洽；（五）證人稱被告當時手持螺絲起子，
    惟該工具並未扣按，無法證明該工具之存在。綜觀上述，足證證人所述均非實在
    ，懇請鈞院撤銷原判決，改判無罪云云。
三、本院查：
（一）被告坦承至特易購大賣場是為買奶粉、尿布等物，但未買即離開等情，雖辯稱
      ：我剛到，想整理一下腳踏墊的灰塵，後因聽到證人丙○○很大聲跑來叫我不
      要動、不要跑，我很害怕，以為他要攻擊搶我，所以才未買東西就離開，當時
      有很多人等語（見本院準備程序筆錄頁四、本院訊問筆錄頁四、原審卷頁十九
      、偵緝卷頁八）。然被告既僅為購物至停車場停車，何以身穿保全人員制服且
      手持對講機之丙○○，在當時仍有很多其他顧客之停車場中僅對被告有上述行
      為？又身穿制服之丙○○呼叫被告不要跑、不要動時，被告何須迅速駕駛其所
      租用之營業用小客車逃離現場？甚且丙○○當時身著制服，手持對講機，且特
      易購大賣場地下室均設有相關燈光設備，客觀上可明顯判斷其非搶奪或為其他
      暴力行為之徒，被告所辯因害怕而離開云云，實與常情有悖，不足採信。
（二）次查丙○○於警訊時指稱：九十一年四月二十七日凌晨三時許我在停車場執行
      巡邏任務時，在汽車警報器響不停的Ｗ六─三五四七號自小客車，看到被告從
      車子的右前車門下車，我趕快跑過去，要叫住被告，被告好像有看到我要跑過
      去，就很匆忙的下車跑至計程車二Ｂ─○○八號車內駕車逃逸等語。核與被害
      人甲○○所指訴：我所有上開車輛右前門遭撬開，並失竊內裝有附表所示物品
      之黑色皮包一只等語（見偵字卷頁九）之情節相符。對照被告亦自承當時確實
      駕駛上開營業小客車停放於案發地點，在聽到丙○○很大聲跑來叫我不要動、
      不要跑，我很害怕，所以才未買東西就離開等事實（見偵緝卷頁八、本院準備
      程序筆錄頁四、頁五），足證丙○○所述應可採信。此外，並有聯展交通有限
      公司出具之被告向該公司租借車輛一覽表在卷可稽（見偵字卷頁七）及特易購
      大賣場之監視錄影翻拍照片二張在卷可考（見偵字卷頁十三）。
（三）被告雖另辯稱：特易購大賣場所拍到的相片不足證明我有犯罪，並不是直接拍
      到我作案之證據等語（見本院訊問筆錄頁三、四）。惟按犯罪事實應依證據認
      定之，無證據不得推定其犯罪事實，固為刑事訴訟法第一百五十四條所明定，
      但認定犯罪事實所憑之證據，並不以直接證據為限，即綜合各種間接證據，本
      於推理作用，為認定犯罪事實之基礎，如無違背一般經驗法則，尚非法所不許
      （最高法院七十八年臺上字第三五七一號判例參照）。查被告於案發時被丙○○發現在特易購停車場發出警報器聲響之Ｗ六─三五四七號自小客車之右前車
      門下車後，即駕車駛離現場等情，已如前述。則自特易購大賣場之監視錄影設
      備翻拍之照片，雖僅顯示被告租用之營業小客車正欲駛離現場，然觀諸被告擬
      購物但尚未購物，卻於保全人員喝令制止下，匆忙離開之出乎尋常之舉動，實
      啟人疑竇，該等照片，自得作為情況證據，作為判斷被告是否犯本案竊盜之資
      料，自不容僅以錄影畫面沒有拍攝到被告行竊鏡頭，即認無竊取情事，被告所
      辯照片無證明力云云，自不可採。
（四）本件事證明確，且丙○○已於警詢中經合法詢問，檢察官更已傳喚丙○○使被
      告與丙○○對質，丙○○仍堅指﹕我身穿制服，手持對講機，地下室停車場有
      燈，不會很暗，汽車警報器響，我看見自警報器響的車子出來，且手上拿著小
      黑包，並叫被告不要動、不要跑，他就拿著小黑包上他自己的車離開等語（見
      偵九五八卷第二八頁），被告亦不否認警報器有響（見同上卷第二八頁）。亦
      即丙○○關於被告前開犯行之陳述明確，且得做為證據，本院認已別無訊問之
      必要，併此敘明。
（五）綜上所述，雖無人目睹被告竊取被害人之財物，然本院綜合被告本欲前往大賣
      場購物，被害人所有之汽車之警報器響時，被告被看見手持小黑包自被害人失
      竊財物之汽車內出來，被告於身穿制服，手持對講機之保全人員高喊不要動、
      不要跑時，仍不聽制止，未及購物，迅速離開等間接事實，已足以排除另有第
      三人，而可認定被告即係下手行竊之人。原審判決以被告罪證明確，進而論罪
      科刑，並敘明被告手持之螺絲起子並未扣案，不知其具體之性質、大小，難以
      認定係凶器，且無證據證明其尚屬存在，爰不另為沒收之諭知。經核認事用法
      及量刑均無不當，被告否認犯罪，指摘原審判決不當，為無理由，應予駁回。
據上論斷，應依刑事訴訟法第三百七十三條、第三百六十八條，判決如主文。
本案經檢察官鍾鳳玲到庭執行職務。
中     華     民     國     九十二      年     九     月     二十三     日
                                    審判長法  官  吳  啟  民
                                          法  官  蘇  隆  惠
                                          法  官  林  瑞  斌
右正本證明與原本無異。
不得上訴。
                                          書記官  丁  淑  蘭
中      華      民      國    九十二    年      九      月    二十三    日
附件﹕
臺灣桃園地方法院刑事判決                          九十二年度易字第二一三號
    公  訴  人  臺灣桃園地方法院檢察署檢察官
    被      告  乙○○
右列被告因竊盜案件，經檢察官提起公訴（九十一年度偵緝字第九五八號），本院判
決如左：
    主  文
乙○○竊盜，累犯，處有期徒刑捌月。
    事  實
一、乙○○曾於民國八十四年間因犯竊盜案件，經本院判處有期徒刑一年二月，於八
    十五年五月十五日確定。嗣於八十五年間，又因竊盜案件，經臺灣士林地方法院
    判處有期徒刑十月，於八十五年九月十六日確定。二罪接續執行，於八十七年七
    月九日執行完畢。其後又於八十七年間再犯竊盜案件，經臺灣新竹地方法院判處
    有期徒刑一年二月，於八十八年四月六日確定，並已於八十九年七月十六日執行
    完畢。竟仍不思悔改，復基於意圖為自己不法所有之犯意，於九十一年四月二十
    七日凌晨二時五十五分許，駕駛其向聯展交通有限公司所租用之車牌號碼二Ｂ─
    ○○八號營業用小客車，在桃園縣桃園市○○路三六九號特易購大賣場地下室二
    樓停車場，以不詳方法撬開甲○○所有停放於該地下室之車牌號碼Ｗ六─三五四
    七號自用小客車之右前側車門後，侵入車內，竊取甲○○所有置於車內，內裝有
    如附表所示之物之手提背包一個得手。因該車警報器響起，而為該大賣場之保全
    人員丙○○發現後制止，乙○○隨即駕駛其所租用之上開營業用小客車逃離現場
    。經丙○○記下車號報警，並由監視錄影機所拍得上開營業小客車之畫面而查悉
    上情。
二、案經桃園縣警察局桃園分局報告臺灣桃園地方法院檢察署檢察官偵查起訴。
    理  由
一、訊據被告乙○○固坦承於右述時間，曾至特易購大賣場地下停車場，惟矢口否認
    犯行，辯稱：當天是要去買東西，並沒有竊取被害人之物品云云。惟查：
  (一)右揭犯罪事實，迭據證人丙○○於警訊時證稱：「九十一年四月二十七日凌晨我
    上晚班，當天我的勤務是在桃園是經國路三六九號地下二樓，停車場的巡邏任務
    。快三點時我聽到不遠處有汽車警報器響不停，我就循聲跑過去，找到正在響的
    那台車Ｗ六─三五四七號自小客，看到有一個男的正在Ｗ六─三五四七號小自客
    車內欲從車子的右前車門下車，我趕快跑過去，要叫住那個的，那個男的好像有
    看到我要跑過去，就很匆忙的下車跑到擋在Ｗ六─三五四七號自小客前的計程車
    二Ｂ─○○八號車內駕車逃逸。」、「當我看到他時身體一半在車內朝駕駛座，
    腳則站在車外。」、「他從Ｗ六─三四五七號自小客車出來時，沒有將右前車門
    關上，我不確定是左手還是右手，其中有一隻手拿著一黑色的小手提包，匆忙衝
    入二Ｂ─○○八自小客車內。」等語（參偵字第一三九三七號卷第十、十一頁）
    ，證人並指認特易購地下停車場出口處照片所拍攝被告當時所駕駛之營業小客車
    為竊賊駕駛之車輛。嗣於偵查中，證人丙○○除仍證述如上情外，另結證稱：當
    天伊係著警衛服裝，手持對講機，且地下停車場有燈光，不會很暗等語（參偵緝
    卷第九五八號第二十七、二十八頁），核與被害人甲○○所指訴：其所有上開車
    輛右前門遭撬開，並失竊內裝有附表所示物品之黑色皮包一只等語（參偵卷第一
    三九三七號卷第九頁）之情節相符。而質之被告亦自承當時伊確實駕駛上開營業
    小客車停放於案發地點，並在看到證人手持物品朝其快跑過來後，立即坐上上開
    營業小客車離開現場，亦自承當時手上有拿東西等語（參九十二年二月二十一日
    訊問筆錄），核與證人丙○○於警、偵訊時所為之上開證述其看到竊賊後，手持
    對講機快速跑過去制止之情節相符。參之證人丙○○當時係身著制服，特易購大
    賣場之地下室均設有燈光，被告看到身著制服之證人丙○○過來，客觀上應可判
    斷其非前來搶奪或為其他暴力行為之歹徒，但被告當時卻未留在現場，反而立即
    坐上上開營業小客車駛離現場，足見其心虛之情。復且證人丙○○與被告並不相
    識，只是碰巧於該時段在特易購大賣場執行勤務，當無故意設詞構陷被告之虞。
    因此，本院認證人丙○○之證詞，應可採信。被告所辯當時以為證人是要搶奪，
    以及當時手上是拿車墊等語，均為卸責之詞，不足採信。
  (二)上述二Ｂ─○○八號營業小客車於右述時間，係由被告向聯展交通有限公司租用
    一節，除業據被告坦承不諱外，並有聯展交通有限公司出具之被告向該公司租借
    車輛一覽表在卷可稽（參偵一三九三七號卷第七頁）。另被告見到證人丙○○前
    來制止後，立即駕車駛離現場一情，亦有特易購大賣場之監視錄影翻拍照片二張
    在卷可考（參同上偵卷第十三頁）。
  (三)至於證人丙○○雖於警訊時曾證述：被告當時手持螺絲起子等語，惟該工具並未
    扣案，客觀上是否足供兇器使用，尚難據以認定，附此敘明。
  (四)綜合上述，本件事證已明，被告犯行洵堪認定。
二、核被告所為係犯刑法第三百二十條第一項之竊盜罪。被告曾於八十四年間因犯竊
    盜案件，經本院判處有期徒刑一年二月，於八十五年五月十五日確定。嗣於八十
    五年間，又因竊盜案件，經臺灣士林地方法院判處有期徒刑十月，於八十五年九
    月十六日確定。二罪接續執行，於八十七年七月九日執行完畢。其後又於八十七
    年間再犯竊盜案件，經臺灣新竹地方法院判處有期徒刑一年二月，於八十八年四
    月六日確定，並已於八十九年七月十六日執行完畢，此有臺灣高等法院被告全國
    前案紀錄表在卷可稽，其於刑之執行完畢後，五年內再犯本件有期徒刑以上之罪
    ，為累犯，應依法加重其刑。爰審酌被告已有多件竊盜之前科，素行不佳，雖值
    壯年，不以自力賺取滿足所須，再度以行竊方式滿足須求，犯後飾詞圖卸，毫無
    悔意等一切情狀，量處如主文所示之刑。至於作案用之工具，並未扣案，不知其
    具體之性質、大小，且並無證據證明其尚屬存在，爰不另為沒收之諭知，附此敘
    明。
據上論斷，應依刑事訴訟法第二百九十九條第一項前段，刑法第三百二十條第一項、
第四十七條，罰金罰鍰提高標準條例第一條前段，判決如主文。
本案經檢察官柯怡如到庭執行職務。
中      華      民      國    九十二    年      六      月    二十四    日
                                臺灣桃園地方法院刑事第四庭
                                    審判長法  官  陳  世  宗
                                          法  官  林  惠  霞
                                          法  官  李  桂  英
右正本證明與原本無異。
如不服本判決，應於判決送達後十日內向本院提出上訴狀( 應附繕本 )，上訴於
臺灣高等法院。
                                          書記官  張  淑  芬
中        華        民        國   九十二   年   七   月    一    日
附錄本案論罪科刑法條全文：
刑法第三百二十條第一項：
中華民國刑法第三百二十條
 (普通竊盜罪、竊佔罪)
意圖為自己或第三人不法之所有，而竊取他人之動產者，為竊盜罪，處五
年以下有期徒刑、拘役或五百元以下罰金。
意圖為自己或第三人不法之利益，而竊佔他人之不動產者，依前項之規定
處斷。
前二項之未遂犯罰之。


司法院資訊處製作；財團法人民間司法改革基金會備份。
